【裁判字號】    89,小上,103
【裁判日期】    891228
【裁判案由】    給付管理費
【裁判全文】
臺灣臺中地方院民事判決                      八十九年度小上字第一○三號
  上  訴  人  甲○○
  被上訴人    牛津博士社區管理委員會
                          住台.
  法定代理人  乙○○      住同.
右當事人間請求給付管理費事件，上訴人對於民國八十九年九月十一日本院臺中簡易
庭所為第一審之判決（八十九年度中小字第一０五二號）提起上訴，本院判決如左：
    主      文
上訴駁回。
第二審訴訟費用新台幣肆佰零陸元由上訴人負擔。
    理      由
一、按對於小額程序之第一審裁判之上訴或抗告，非以其違背法令為理由，不得為之
    。又上訴狀內應記載上訴理由，表明（１）原判決所違背之法令及具體內容。（
    ２）依訴訟資料可認為原判決有違背法令之具體事實。民事訴訟法第四百三十六
    條之二十四第二項、同條之二十五，分別定有明文。又依上訴意旨足認上訴無理
    由者，得不經言詞辯論為第二審判決，民事訴訟法第四百三十六條之二十九條亦
    定有明文。又所謂判決有違背法令，乃指判決不適用法規或適用不當，亦為同法
    第四百六十八條所明定，且此亦為小額事件之上訴程序所準用，民事訴訟法第四
    百三十六條之三十二第二項定有明文。
二、上訴意旨略以：原審判決上訴人敗訴之理由，不外乎拍賣公告內容所揭「積欠管
    理費由拍定人負擔」之告示，已為買賣契約之條款，應買人當受其約束，實無事
    後拒絕之理，依據公寓大廈管理條例第二十一條及二十四條命上訴人給付管理費
    。惟前手長期積欠管理費，被上訴人怠於請求，卻於上訴人拍定後，一味向上訴
    人請求前手所積欠之費用，況兩造並未訂定契約承擔系爭管理費，不當然隨同系
    爭房屋之所有權移轉，自無承擔此債務之理，上訴人即不受該等公告內容之拘束
    云云。
三、本件上訴人提出上訴固已提出民事訴訟法第四百三十六條之二十五第二款之具體
    事實，應認為已為合法之上訴，惟查：
  （一）上訴人於八十八年八月七日經本院強制執行程序購買系爭房屋而取得系爭房
        屋之所有權，據系爭房屋所為之拍賣公告附表第四點業已載明：「本件拍賣
        之標的物如有積欠所屬公寓大廈之公共基金（如管理費等），應由拍定人負
        擔，拍定人應自行查明其有無欠費及金額之多寡」，足見上訴人得標系爭房
        屋應已知悉。是原審認為本件上訴人於知悉拍賣公告所載之事項後，仍於拍
        賣程序中予以投標，應認其於投標時即接受該拍賣公告內容為買賣契約之條
        款，而為承擔前手所積欠管理費之意思表示，並應受該條款之拘束。
  （二）按強制執行法上之拍賣，應解為買賣之一種，即以拍定人為買受人，以拍賣
        機關代替債務人立於出賣人之地位，因強制執行之拍賣，而買受該標的物者
        ，不能謂非因法律行為而受讓，至於法院拍賣公告所載之事項於拍定後，當
        屬買賣契約之內容。執行法院既然立於出賣人之地位，抑或立於債務人代理
        人之地位，即有權訂定出賣之價金及出賣條件，系爭房屋拍賣公告既已載明
        「本件拍賣之標的物如有積欠所屬公寓大廈之公共基金（如管理費等），應
        由拍定人負擔，拍定人應自行查明其有無欠費及金額之多寡」，本件上訴人
        於知悉拍賣公告所載之事項後，仍於拍賣程序中予以投標，基於私法自治、
        契約自由之原則，應認其於投標時即接受該拍賣公告內容為買賣契約之條款
        ，而為承擔前手所積欠系爭管理費之意思表示，上訴人自應受該契約條款之
        拘束。
四、綜上所述，依據上訴人所指之上訴意旨，認其上訴顯無理由，爰不經言詞辯論，
    逕以判決駁回之。
五、據上論結，本件上訴為無理由，依民事訴訟法第四百三十六條之二十九第二款、
    第四百三十六條之三十二第二項、第四百四十九條第一項、第七十八條、第四百
    三十六條之十九第一項，判決如主文。
中      華      民      國    八十九  年      十二      月      二十八  日
                              臺灣臺中地方法院民事第一庭
~B審判長法官  吳惠郁
~B法      官  吳蕙玟
~B法      官  林洲富
右為正本係照原本作成。
不得上訴。
中      華      民      國    八十九  年      十二      月      二十八  日
~B法院書記官


司法院資訊處製作；財團法人民間司法改革基金會備份。
